【裁判字號】    88,易,795
【裁判日期】    890425
【裁判案由】    竊盜
【裁判全文】
臺灣花蓮地方法院刑事判決                          八十八年度易字第七九五號
    公  訴  人  臺灣花蓮地方法院檢察署檢察官
    被      告  甲○○
右列被告因竊盜案件，經檢察官提起公訴（八十八年度偵字第三七八二號），本院判
決如左︰
    主  文
甲○○連續竊盜，累犯，處有期徒刑陸月。
    事  實
一、甲○○曾於民國（下同）八十七年間因犯搶奪罪，經本院以八十七年度訴字第二
    七三號判處有期徒刑七月確定，甫於八十八年三月二十一日執行完畢，仍不知悔
    改，竟意圖為自己不法之所有，基於概括犯意，於八十八年十月七日在花蓮火車
    站附近，徒手竊取不詳姓名者所有之腳踏車一部，嗣於八十八年十月八日凌晨二
    時三十分許，騎乘上揭竊得之腳踏車欲返回秀林鄉富士村住家，中途因酒醉倒臥
    路旁被警察帶回新城派出所，甲○○執意離去，於同（八）日凌晨二時五十分許
    ，甲○○又在新城鄉新城郵局前，徒手竊取另一不詳姓名者所有之腳踏車一部，
    得手後供自己騎乘之用。隨後於同日凌晨三時許，在新城鄉新秀農會前被警察發
    現其在酒醉前後所騎之兩部腳踏車竟然相異，經向甲○○盤查後始供出上情而查
    獲。並扣得不詳姓名人失竊之腳踏車二部（該二部腳踏車，現由新城派出所代保
    管中）。
二、案經花蓮縣警察局新城分局報請台灣花蓮地方法院檢察署檢察官偵查起訴。
    理  由
一、訊據被告矢口否認有上揭連續竊取腳踏車之犯行，辯稱：伊根本不會騎腳踏車，
    也沒有偷那二部腳踏車等語。惟查，右揭犯罪事實，業據被告於警訊、偵查時坦
    承不諱，且有員警製作之查獲報告及新城派出所員警出具之代保管條各一紙附卷
    可稽，被告所辯顯係事後飾卸之詞，不足採信，本件事證明確，被告犯行洵堪認
    定，應予依法論科。
二、核被告所為，係犯刑法第三百二十條第一項之竊盜罪，其先後二次犯行，時間緊
    接，犯罪構成要件相同，顯係基於概括犯意反覆為之，為連續犯，應以一罪論，
    並依法加重其刑。再查，被告前曾於八十七年間因犯搶奪罪，經本院以八十七年
    度訴字第二七三號判處有期徒刑七月確定，甫於八十八年三月二十一日執行完畢
    ，此有台灣花蓮地方法院檢察署刑案資料查註紀錄表一份在卷可考，其受有期徒
    刑執行完畢後，五年以內再犯有期徒刑以上之本罪，為累犯，應依法加重其刑，
    並遞加重之。爰審酌被告已有前科，素行非佳，仍不知悔改，又為一己之便利及
    貪圖小利，再竊取他人財物，實不宜輕處，惟再審酌其所竊得財物之價值，及犯
    後意圖飾卸，態度不佳等一切情狀，量處如主文所示之刑。
據上論斷，應依刑事訴訟法第二百九十九條第一項但書、刑法第五十六條、第三百二
十條第一項、第四十七條、罰金罰鍰提高標準條例第一條前段，判決如主文。
本案經檢察官李子春到庭執行職務
中      華      民      國      八十九      年    四    月    二十五    日
                                臺灣花蓮地方法院刑事庭
                                    法  官  林  國  泰
右正本證明與原本無異。
如對本判決不服，應於送達後十日內，向本院提出上訴狀。（應抄附繕本）告訴人或
被害人如對於本判決不服者，應具備理由請求檢察官上訴，其上訴期間之計算係以檢
察官收受判決正本之日期為準。
                                    法院書記官
中      華      民國      八十九      年    四    月    二十五    日
附錄本判決論罪之法律條文：
刑法第三百二十條第一項：
意圖為自己或第三人不法之所有，而竊取他人之動產者，為竊盜罪，處五年以下有期
徒刑、拘役或五百元以下罰金。
意圖為自己或第三人不法之利益，而竊佔他人之不動產者，依前項之規定處斷。
前二項之未遂犯罰之。


司法院資訊處製作；財團法人民間司法改革基金會備份。
